臺灣高等法院臺南分院刑事判決
上　訴　人　臺灣臺南地方法院檢察署檢察官
被　　　告　甲○○
上列上訴人因被告違反毒品危害防制條例案件，不服臺灣臺南地
方法院94年度訴字第80號中華民國94年2月16日第一審判決（起
訴案號：臺灣臺南地方法院檢察署九十三年度毒偵字第二一八四
號；併案案號：九十四年度毒偵字第六０五號），提起上訴，本
院判決如下：
    主  文
原判決撤銷。
甲○○連續施用第一級毒品，累犯，處有期徒刑壹年肆月。扣案
之第一級毒品海洛因貳包（淨重分別為零點壹壹公克、零點陸公
克，均含外包裝袋），沒收銷毀之。塑膠吸管壹支，沒收。
    事  實
一、甲○○於民國八十三年間因違反肅清煙毒條例等案件，經本
    院以八十三年度上訴字第二四一一號判決判處有期徒刑三年
    二月確定，於八十五年六月六日因縮短刑期假釋出獄，假釋
    期間又因犯竊盜案件，經本院以八十七年度上易字第八八八
    號判決判處有期徒刑八月確定，並撤銷上開假釋，入監服前
    案之殘刑及本次竊盜罪之有期徒刑後，於九十二年七月六日
    縮刑期滿執行完畢。前曾因施用毒品，經臺灣臺南地方法院
    以八十九年度毒聲字第一九八六號裁定送觀察、勒戒，因有
    繼續施用毒品之傾向，復經同法院以八十九年度毒聲字第二
    四一一號裁定送戒治處所施以強制戒治，於九十年三月十五
    日停止戒治處分經勒戒處所釋放，再接續轉入監獄執行有期
    徒刑，並於九十年八月二十四日強制戒治處分期間期滿而未
    撤銷停止戒治處分，視為執行完畢。詎其仍未戒除毒癮，明
    知第一級毒品海洛因，係毒品危害防制條例所明定之第一級
    毒品，不得持有及施用，竟基於施用第一級毒品海洛因之概
    括犯意，於前開強制戒治執行完畢釋放後五年內，自九十三
    年九月十七日某時起至九十四年一月廿八日止，或在姓名年
    籍不詳綽號「阿水」之成年友人位於臺南市○○路之住處內
    、或其位於台南縣善化鎮胡寮厝一六四之一號之住處內，先
    將第一級毒品海洛因加水後以針筒吸入，再將毒品注射入體
    內之方式，連續施用第一級毒品海洛因多次。嗣於九十三年
    九月二十二日零時許，在臺南市○○路○段一七七號巷口，
    經警發現甲○○及李承駿（另案經臺灣臺南地方法院檢察署
    檢察官偵查）形跡可疑而上前盤查，並於查獲現場地上扣得
    海洛因一包（淨重○點一一公克）及塑膠吸管乙支，嗣經甲
    ○○同意而經警採取其尿液送驗，結果呈嗎啡陽性反應，因
    而查獲上情；候傳中，又於九十四年一月廿八日下午五時十
    分許，在台南巿大成路二段一七七巷口為警發現可疑而盤查
    ，在其所駕9Q－0372自小客車上扣得第一級毒品海洛因一包
    （淨重○點六公克），而查悉上情。
二、案經臺南市警察局第六分局報請臺灣臺南地方法院檢察署檢
    察官偵查起訴及移送併辦。
    理  由
一、本件被告甲○○所犯為死刑、無期徒刑或最輕本刑為三年以
    上有期徒刑以外之罪，其於本院準備程序中就被訴事實為有
    罪之陳述，經法官告知簡式審判程序之旨，並聽取公訴人之
    意見後，爰依刑事訴訟法第二百七十三條之一第一項規定行
    簡式審判程序，合先敘明。
二、上揭犯罪事實，迭據被告甲○○於原審及本院審理時坦承不
    諱，且被告於上開時地分別為警查獲，經採其尿液送驗結果
    （尿液檢體編號為Ｆ－三五五號、Ｆ－０四三號）送驗結果
    ，確呈嗎啡陽性反應，有臺南市衛生局九十三年十月一日（
    煙）南市衛驗字第九三○九五一號檢驗成績書、臺南市警察
    局第六分局偵辦甲○○涉嫌毒品危害防制條例案送驗尿液及
    年籍對照表、長榮大學尿液確認報告、台南巿警察局第六分
    局偵辦甲○○涉嫌毒品危害防制條例案送驗尿液及年籍對照
    表各一紙附卷（見臺南市警察局第六分局南市警六刑偵字第
    八○二號刑事偵查卷第十二、十三頁；台南巿警察局警卷第
    六頁、第六０五號偵查卷第十三頁）可參。又被告之尿液檢
    體編號Ｆ－三五五號，另經送長榮大學毒物研究中心，以酵
    素免疫分析法（ＥＩＡ）篩檢及氣相層析質譜儀（ＧＣ／Ｍ
    Ｓ）確認複驗結果，仍呈嗎啡陽性反應，有長榮大學毒物研
    究中心九十三年十二月二日複驗確認報告一紙附卷（第二一
    八四號號偵查卷第十六頁）可稽。此外，並有被告為警查獲
    時扣得之白色粉末二包及塑膠吸管一支可參，而上開白色粉
    末經送驗結果，確為第一級毒品海洛因成分無訛（淨重分別
    為○點一一公克及０點六公克），有法務部調查局九十三年
    十一月二十六日調科壹字第二○○○○五二四七號鑑定通知
    書、台南巿警察局第六分局查獲毒品初步檢驗報告書各一紙
    在卷可佐（第二一八四號號偵查卷第十二頁、台南巿警察局
    警卷第五頁）可按，是上開扣案之物確為第一級毒品海洛因
    無疑。足見被告自白與事實相符，應可採信。又被告於八十
    九年間因施用毒品，經原審法院以八十九年度毒聲字第一九
    八六號裁定送觀察、勒戒，因有繼續施用毒品之傾向，復經
    該院以八十九年度毒聲字第二四一一號裁定送戒治處所施以
    強制戒治，於九十年三月十五日停止戒治處分經勒戒處所釋
    放，再接續轉入監獄續執行有期徒刑，並於九十年八月二十
    四日強制戒治處分期間期滿而未撤銷停止戒治處分，視為執
    行完畢等情，有臺灣高等法院被告全國前案紀錄表及臺灣臺
    南地方法院檢察署刑案資料查註紀錄表各一份附卷可按，被
    告於強制戒治完畢釋放後，五年內再施用第一級毒品海洛因
    ，即應依法追訴。故本件事證明確，被告犯行堪以認定。
三、按海洛因為第一級毒品，毒品危害防制條例第二條第二項第
    一款定有明文。是核被告所為，係犯毒品危害防制條例第十
    條第一項之施用第一級毒品罪。其施用前持有第一級毒品之
    低度行為，為施用第一級毒品之高度行為所吸收，不另論罪
    。被告所為前後施用行為，時間緊接，所犯罪名相同，顯係
    出於概括之犯意為之，為連續犯，爰依刑法第五十六條之規
    定以一罪論，並加重其刑。又公訴人雖僅就九十三年九月十
    七日某時之犯罪行為起訴，惟被告於原判決前後之九十三年
    九月間至九十四年一月廿八日，連續在其上開住處，施用第
    一級毒品海洛因多次部分未於起訴書中及，但連續犯為裁
    判上一罪，檢察官就犯罪事實一部起訴，依刑事訴訟法第二
    百六十七條規定，其效力及於全部，法院自應一併審理。另
    被告甲○○於八十三年間因違反肅清煙毒條例等案件，經本
    院判處有期徒刑三年二月確定，於八十五年六月六日縮短刑
    期假釋出獄，假釋期間又因犯竊盜案件，經本院判處有期徒
    刑八月確定，前開假釋亦經撤銷，入獄服前案之殘刑及本次
    竊盜罪之有期徒刑後，於九十二年七月六日縮刑期滿執行完
    畢，有前開臺灣臺南地方法院檢察署刑案資料查註紀錄表及
    臺灣高等法院被告全國前案紀錄表在卷可按，其於五年以內
    再犯本件有期徒刑以上之罪，為累犯，應依刑法第四十七條
    規定，加重其刑並遞加之。
四、原審以被告罪證明確，予以論罪科刑，固非無見。然查，原
    判決僅就被告於九十三年九月十七日某時之犯罪行為審判，
    對於被告於原判決前後之九十三年九月間至九十四年一月廿
    八日，連續在其上開住處，連續施用第一級毒品海洛因多次
    ，為起訴效力所及之裁判上一罪部分，未及審理，容有欠妥
    。檢察官上訴執此指摘原判決不當，為有理由，自應予以撤
    銷改判。爰審酌被告施用毒品之犯行，在性質上乃屬對自我
    身心健康之自戕行為，尚未嚴重破壞社會秩序、侵害他人權
    益，然其前因施用毒品經送觀察勒戒後，猶不思戒絕革除惡
    習，再為本件犯罪，顯未因前所受之觀察勒戒處分而記取教
    訓，及被告犯後坦承犯行併其犯罪之動機、目的、手段、所
    生危害、施用毒品之期間、犯罪後於偵查中否認犯行，至審
    理始坦承犯行等一切情狀，量處如主文第二項所示之刑，以
    資懲戒。
五、按查獲之第一級毒品，不問屬於犯人與否，沒收銷燬之，毒
    品危害防制條例第十八條第一項前段定有明文。警方於查獲
    被告時分別查獲海洛因各一包（淨重○點一一公克、０點六
    公克），經檢驗結果，均含第一級第六項海洛因成分，業如
    上述，為違禁物，無論屬於犯人與否，均應依上開規定宣告
    沒收銷燬之。至上開毒品外包裝袋二個，既係用於包裹毒品
    ，防其裸露、逸出、潮濕，便於持有藉以施用，與所裝之毒
    品顯無法分離，自應併予宣告沒收。另扣得之塑膠吸管一支
    ，既為被告於本院審理時坦承為其所有供施用毒品之用，自
    應依法宣告沒收。另未扣案被告用以施用毒品之注射針筒一
    支，已為被告用完後交由垃圾車清走丟棄乙情，業據其供陳
    在卷（見原審卷第二六頁），是該注射針筒既無證據足資證
    明尚存在，為免將來執行發生困難，爰不併予宣告沒收，附
    此敘明。
據上論結，應依刑事訴訟法第369條第一項前段、第364條、第29
9條第一項前段、毒品危害防制條例第10條第一項、第18條第一
項前段，刑法第11條前段、第56條、第47條、第38條第一項第二
款，判決如主文。
本案經檢察官吳忠賢到庭執行職務。
中　　華　　民　　國　　94　　年　　5　　月　　31　　日
                  刑事第五庭    審判長法　官  楊明章
                                      法　官  顏基典
                                      法　官  沈揚仁
以上正本證明與原本無異。
如不服本判決，應於收受本判決後十日內向本院提出上訴書狀。
其未敘述上訴理由者並得於提起上訴後十日內向本院補提理由書
狀（均須按他造當事人之人數附繕本）「切勿逕送上級法院」。
　　　　　　　　　　　　　　　　　　　書記官  李梅菊
中　　華　　民　　國　　94　　年　　6 　　月　　1 　　日
附錄法條：
毒品危害防制條例第十條：
施用第一級毒品者，處六月以上五年以下有期徒刑。
